臺灣臺北地方法院民事判決
111年度訴字第4861號
原      告  陳裕琳  

訴訟代理人  林哲健律師
            張宏暐律師
被      告  李政諺  
            周子巧  

共      同
訴訟代理人  陳奕霖律師
上列當事人間請求損害賠償事件，本院於民國111年11月18日言
詞辯論終結，判決如下：
    主      文
被告應連帶給付原告新臺幣貳拾萬元，及被告甲○○自民國一百一
十一年九月八日起、被告乙○○自民國一百一十一年九月二十三日
起，均至清償日止，按年息百分之五計算之利息。
原告其餘之訴駁回。
訴訟費用由被告連帶負擔五分之一，餘由原告負擔。
本判決第一項得假執行，但被告如以新臺幣貳拾萬元為原告預供
擔保，得免為假執行。
原告其餘假執行之聲請駁回。
    事實及理由
一、原告起訴主張略以：原告與被告甲○○於民國94年1月3日結婚
    ，原告與被告甲○○之子於111年8月間向被告甲○○借用手機時
    ，發現被告甲○○與暱稱「Chiaomi」之人即被告乙○○於LINE
    通訊軟體有如附表所示親密且充滿性暗示之對話；原告弟弟
    又於111年8月21日遇見被告二人約會，被告甲○○還接送被告
    乙○○回家，可知被告有交往、單獨出遊過夜、親吻、一起洗
    澡、性行為等超友誼之男女關係，侵害原告婚姻上之人格權
    ，令原告精神上受有相當痛苦，原告自得請求被告連帶賠償
    非財產上之損害。為此，爰依民法第184條第1項、第185條
    第1項、第195條第1項、第3項規定提起本件訴訟等語，並聲
    明：㈠被告應連帶給付原告新臺幣（下同）100萬元，及自起
    訴狀繕本送達之翌日起至清償日止，按年息5%計算之利息。
    ㈡願供擔保請准宣告假執行。
二、被告則以：被告雖在LINE通訊軟體上有親密之對話而逾越一般男女往來之分際，但原告與被告甲○○結婚17年餘，二人因生活習慣、個性不合，早已分房多年，同處一屋簷下亦甚少交談，夫妻關係已名存實亡，原告早有與被告甲○○離婚之打算，故就原告因本件起訴事實所受之非財產上損害而言，原告請求之慰撫金過高等語，資為抗辯。並聲明：㈠原告之訴及假執行之聲請均駁回。㈡如受不利判決，願供擔保請准宣告免為假執行。
三、得心證之理由：
  ㈠按因故意或過失，不法侵害他人之權利者，負損害賠償責任
    ；故意以背於善良風俗之方法，加損害於他人者亦同；數人
    共同不法侵害他人之權利者，連帶負損害賠償責任；不法侵
    害他人之身體、健康、名譽、自由、信用、隱私、貞操，或
    不法侵害其他人格法益而情節重大者，被害人雖非財產上之
    損害，亦得請求賠償相當之金額；前二項規定，於不法侵害
    他人基於父、母、子、女或配偶關係之身分法益而情節重大
    者，準用之，民法第184條第1項、第185條第1項、第195條
    第1項前段及第3項分別定有明文。又婚姻係以夫妻之共同生
    活為目的，配偶應互相協力保持其共同生活之圓滿安全及幸
    福，而夫妻互守誠實，係為確保其共同生活之圓滿安全及幸
    福之必要條件，故應解為配偶因婚姻契約而互負誠實之義務
    ，配偶之一方行為不誠實，破壞共同生活之圓滿安全及幸福
    者，即為違反因婚姻契約之義務而侵害他方之權利（最高法
    院55年台上字第2053號判決先例參照）。是以，婚姻乃男女
    雙方以終身共同生活為目的而締結之身分契約，夫妻之一方
    對於婚姻關係之完整享有人格利益，故於婚姻關係中，當事
    人間互負有貞操、互守誠信及維持圓滿之權利與義務，此種
    利益即民法第195條第3項所稱之「基於配偶關係之身分法益
    」即配偶權。而侵害配偶權之行為，並不以通姦行為為限，
    倘夫妻任一方與他人間存有逾越結交普通朋友等一般社交行
    為之不正常往來，其行為已逾社會一般通念所能容忍之範圍
    ，已達破壞婚姻共同生活之圓滿安全及幸福之程度，即足當
    之。㈠
  ㈡經查，原告與被告甲○○於94年1月3日結婚，婚姻關係現仍存
    續，此有個人戶籍資料在卷可稽（見本院限閱卷）；被告對
    於渠等於LINE通訊軟體上有如附表所示之對話乙節並不爭執
    ，自堪認定。而觀諸原告提出之LINE通訊軟體對話紀錄截圖
    （見本院111年度北司補字第3260號卷第12頁至第32頁），
    被告二人以「諺哥」、「巧妹」互稱，並討論出遊時間、住
    宿房間價格，並有如附表所示之對話，被告甲○○亦傳送其赤
    裸上半身之照片及載有「女友說不可以射在裡面」等文字之
    圖片予被告乙○○，甚至被告甲○○向被告乙○○表示「都很想跟
    你生小孩」，被告乙○○向被告甲○○提及「我月經真的來了，
    終於。謝謝老天有聽我的心聲，希望小孩可以在適合的時間
    出現。」等語，其用語曖昧，對話挑逗、露骨，形同熱戀之
    男女朋友，非一般朋友往來通訊可見之言詞，足見被告間之
    交往非僅止於普通朋友間之互動，而係有相當親暱程度之男
    女情感、肢體往來，顯已逾社會一般夫妻應忠誠貞潔義務之
    通念所能容忍之範圍，嚴重破壞原告婚姻生活之圓滿、安全
    及幸福，對原告基於配偶之身分法益造成侵害而情節重大。
    被告雖辯稱原告與被告甲○○二人感情日益淡薄，婚姻關係名
    存實亡云云，惟婚姻本係兩獨立個體之結合，夫妻雙方因家
    庭環境、成長背景或思考及行為模式不同，在想法、生活或
    價值觀本即有所差距，夫妻間因細故吵架，甚至發生重大爭
    執，實所難免，縱生破綻，於兩人之婚姻關係存續中，實不
    容任婚姻之一方或第三人藉詞對婚姻本質加以破壞，倘有予
    以干擾或侵害者，即屬破壞基於婚姻配偶權關係之生活圓滿
    、安全及幸福法益。是以，縱原告與被告甲○○早已感情生變
    ，於二人之婚姻關係解消前，仍負有互相協力保持其共同生
    活之圓滿安全及幸福之義務，被告亦不得以原告與被告甲○○
    之婚姻已破裂乙事合理正當化渠等間逾越一般朋友往來界限
    之行為，被告據此抗辯侵害原告配偶權之程度輕微云云，委
    無足採。是以，被告甲○○明知自身為有配偶之人，被告乙○○
    亦明知被告甲○○為有配偶之人，仍為前開超出通常朋友互動
    之男女感情親密行為，自屬故意不法侵害原告基於配偶之身
    分法益，且侵害情節重大，則原告依民法第184條第1項、第
    185條、第3項準用第1項前段之規定，請求被告連帶賠償非
    財產損害賠償，核屬有據。
　㈢復按不法侵害他人之人格權，被害人受有非財產上損害，請
    求加害人賠償相當金額之慰撫金時，法院對於慰撫金之量定
    ，應斟酌實際加害情形、所造成之影響、被害人痛苦之程度
    、兩造之身分地位經濟情形及其他各種狀況，以核定相當之
    數額（最高法院47年度台上字第1221號、51年度台上字第22
    3號判決意旨參照）。而身分法益與人格法益同屬非財產法
    益，依同一理由，前揭有關人格法益受侵害而酌定慰撫金之
    標準，自得為本件衡量因身分法益受侵害所生損害賠償金額
    之參考。本院審酌原告與甲○○於94年間結婚，彼等間之婚姻
    關係已存在多年且育有一子，迄未成年，被告無視原告與被
    告甲○○之婚姻關係現仍存續，竟為前述超出通常一般男女正
    當社交行為之不當交往，妨害原告維持婚姻共同生活圓滿、
    安全及幸福之權利，情節非屬輕微；兼衡被告上開侵權行為
    之態樣、持續期間、對婚姻生活之圓滿所造成破壞程度、兩
    造之學歷、身分、地位、經濟狀況，及原告所受精神痛苦等
    一切情狀，認原告請求慰撫金100萬元，顯有過高，應以20
    萬元為適當。
  ㈣末按給付無確定期限者，債務人於債權人得請求給付時，經
    其催告而未為給付，自受催告時起，負遲延責任。其經債權
    人起訴而送達訴狀，與催告有同一之效力；又遲延之債務，
    以支付金錢為標的者，債權人得請求依法定利率計算之遲延
    利息；應付利息之債務，其利率未經約定，亦無法律可據者
    ，週年利率為百分之五，民法第229條第2項、第233條第1項
    前段、第203條分別定有明文。本件被告既負上開損害賠償
    責任而迄未履行，原告自得請求被告加付自民事訴訟起訴狀
    繕本送達之翌日即被告甲○○自111年9月8日起、被告乙○○自1
    11年9月23日起（見本院111年度北司補字第3260號卷第38頁
    、第39頁），均至清償日止，按年息5%之遲延利息。
四、綜上所述，原告依民法第184條第1項、第185條第1項、第19
    5條第1項、第3項規定，請求被告連帶給付20萬元，及被告
    甲○○自111年9月8日起、被告乙○○自111年9月23日起，均至
    清償日止，按年息5%計算之利息，為有理由，應予准許；逾
    此部分之請求，為無理由，應予駁回。
五、兩造陳明願供擔保，聲請宣告假執行或免為假執行，經核本
    件判決所命被告給付之金額未逾50萬元，本院就原告勝訴部
    分，應依民事訴訟法第389條第1項第5款之規定，依職權宣
    告假執行，此部分原告雖陳明願供擔保聲請宣告假執行，然
    其聲請僅係促使法院為職權之發動，爰不另為假執行准駁之
    諭知。又被告陳明願供擔保，聲請宣告免為假執行，經核就
    前開原告勝訴部分，合於法律規定，爰酌定相當之擔保金額
    宣告之。至原告敗訴部分，其假執行之聲請失其依據，應予
    駁回。
六、本件事實已臻明確，兩造其餘之攻擊或防禦方法，及所援用
    之證據，經本院斟酌後，認為與判決基礎之事實並無影響，
    均不足以影響本裁判之結果，自無庸一一詳予論駁之必要，
    併此敘明。
七、訴訟費用負擔之依據：民事訴訟法第79條、第85條第2項。

中　　華　　民　　國　　111 　年　　12　　月　　16　　日
                  民事第八庭    法  官  宣玉華
以上正本係照原本作成。
如對本判決上訴，須於判決送達後20日內向本院提出上訴狀。如
委任律師提起上訴者，應一併繳納上訴審裁判費。
中　　華　　民　　國　　111 　年　　12　　月　　16　　日
                                書記官  林怡秀

編號 對話內容 備註 1 甲○○：因為明天諺哥要帶我去蘇         澳，睡不著。 乙○○：對。 乙○○：想睡在諺哥旁邊。 乙○○：戴諺哥送的項鍊出門。 本院111年度北司補字第3260號卷第13頁 2 乙○○：沒諺哥都睡不好 本院111年度北司補字第3260號卷第14頁 3 甲○○：女友說不可以射在裡面。 本院111年度北司補字第3260號卷第16頁 4 乙○○：想諺啾 甲○○：啾啾，巧巧晚安明天開心         還願大甲！ 乙○○：晚安今天聽到我們贏的訊         息，我也開心到爆炸，明         天繼續開心約會。 本院111年度北司補字第3260號卷第17頁 5 甲○○：（傳送上半身全裸照片） 乙○○：想舔。 甲○○：大絕招。哈哈 乙○○：哈哈。壞。 甲○○：不會壞啦。 甲○○：今天應該滿足了。 乙○○：今天用的很開心。 乙○○：（擁抱親吻貼圖） 本院111年度北司補字第3260號卷第18頁 6 乙○○：在家都沒穿內衣。 乙○○：睡覺都裸體。 甲○○：下次出門都穿那件。 甲○○：不用內衣。 本院111年度北司補字第3260號卷第19頁 7 甲○○：住你喜歡跟諺哥纏綿的房         間。 乙○○：好。 本院111年度北司補字第3260號卷第20頁 8 甲○○：我們一起去過很多房間，         預算就跟以前差不多就         好。 本院111年度北司補字第3260號卷第21頁 9 甲○○：你的生日禮物是。 甲○○：彈簧床一個。 本院111年度北司補字第3260號卷第22頁 10 甲○○：都很想跟妳生小孩。 乙○○：可是我們現在不適合。 本院111年度北司補字第3260號卷第24頁 11 甲○○：覺得口乾舌燥。 乙○○：親太久了。 本院111年度北司補字第3260號卷第25頁 12 乙○○：我們九月初就又可以一起         出遊啦，所以這禮拜沒搭         到時間也沒關係。 本院111年度北司補字第3260號卷第26頁 13 乙○○：我月經真的來了，終於。 乙○○：謝謝老天有聽我的心聲，         希望小孩可以在適合的時         間出現。 本院111年度北司補字第3260號卷第27頁 14 乙○○：晚安爬山游泳開心約會的         巧諺。 乙○○：啾。 本院111年度北司補字第3260號卷第28頁 15 乙○○：你兇我我就咬你。 甲○○：哈哈。我喜歡。 甲○○：咬GG。 乙○○：你插我我就吸你。 本院111年度北司補字第3260號卷第29頁 16 甲○○：我今天把我的小巧巧洗的         乾乾淨淨。 乙○○：變香香巧。 本院111年度北司補字第3260號卷第32頁